最高法院民事裁定              一○○年度台抗字第五六二號
再 抗告 人  東森得易購股份有限公司
法定代理人  梁馬利
訴訟代理人  陳哲宏律師
            劉家昆律師
再 抗告 人  東森國際股份有限公司
法定代理人  王令麟
訴訟代理人  許兆慶律師
            陳素芬律師
            朱日銓律師
再 抗告 人  遠富國際股份有限公司
法定代理人  林登裕
訴訟代理人  薛松雨律師
            王玫珺律師
上列再抗告人間請求確認合約關係不存在事件，關於核定訴訟標
的價額部分，再抗告人對於中華民國一○○年四月八日台灣高等
法院裁定（一○○年度抗字第三二八號），各自提起再抗告，本
院裁定如下：
    主  文
再抗告人之再抗告均駁回。
再抗告訴訟費用由再抗告人各自負擔。
    理  由
按對於抗告法院之裁定再為抗告，僅得以其適用法規顯有錯誤為
理由，民事訴訟法第四百八十六條第四項規定甚明。所謂適用法
規顯有錯誤，係指原法院就其取捨證據所確定之事實適用法規顯
有錯誤而言，不包括認定事實錯誤或證據取捨不當之情形在內。
本件再抗告人東森得易購股份有限公司（下稱東森得易購公司）
對再抗告人東森國際股份有限公司（下稱東森國際公司）及遠富
國際股份有限公司（下稱遠富國際公司）向台灣台北地方法院（
下稱台北地院）起訴，聲明請求：(一)確認遠富國際公司與東森國
際公司間簽訂電視節目合作播放合約書所生之法律關係不存在或
應撤銷。(二)確認東森得易購公司於民國一○○年十二月三十一日
前就附表所列有線廣播電視頻道有使用之權利，或遠富國際公司
應將該權利移轉予東森得易購公司。(三)遠富國際公司應於一○○
年十二月三十一日前使附表所列有線廣播電視頻道多系統／系統
經營者維持向國家通訊傳播委員會提出之營運計畫，播送東森得
易購公司所提供之訊號。(四)東森國際公司應向附表所列有線廣播
電視多系統／系統經營者表示無使用、收益、處分附表所列有線
電視頻道之權利，並不得妨礙東森得易購公司所提供訊號之播送
。(五)遠富國際公司不得妨礙東森得易購公司提供訊號就附表所列
有線廣播電視頻道之播送。(六)遠富國際公司及東森國際公司應連
帶給付東森得易購公司新台幣（下同）一百五十萬元本息。台北
地院裁定核定本件訴訟標的價額為十二億一千八百十八萬三千七
百六十元。東森得易購公司及東森國際公司均不服，提起抗告。
原法院以：按訴訟標的之價額，由法院核定；核定訴訟標的之價
額以起訴時之交易價額為準，無交易價額者以原告就訴訟標的所
有之利益為準。但所主張之數項標的互相競合或應為選擇者，其
訴訟標的價額，應依其中價額最高者定之。又以一訴附帶請求其
孳息、損害賠償、違約金或費用者，不併算其價額。民事訴訟法
第七十七條之一第一項、第二項，第七十七條之二定有明文。本
件東森得易購公司之上開第(一)項聲明之目的，在藉由確認東森國
際公司與遠富國際公司間合約關係不存在或應撤銷之方式，以達
自己依系爭協議書在約定期間內有使用如附表所示頻道播送之權
利，以資獲得營運商業利益，核屬財產權之訴訟，應以東森得易
購公司使用如原裁定附表（下稱附表）所示頻道所受之商業利益
為訴訟標的之價額。並參酌東森得易購公司在其前對東森國際公
司、遠富國際公司聲請定暫時狀態處分事件中陳報及提出之損益
表，據以計算本件訴訟自起訴時至一○○年十二月三十一日止，
再依所得稅法第五條規定加計百分之二十之營利事業所得稅後，
東森得易購公司營業淨收益之損失為二億零八百五十一萬四千三
百二十二元，而得作為此項聲明之訴訟標的價額。又上開第(二)項
至第(五)項聲明，核均係東森得易購公司基於其就如附表所示頻道
有使用權之地位，請求遠富國際公司及東森國際公司之作為或不
作為義務，所得受之訴訟利益仍為其得使用如附表所示頻道而可
得之營業利益。職故，東森得易購公司就第(二)項至第(五)項數項聲
明間，具有利益相通之競合關係存在，且與第(一)項聲明之目的相
同，則依民事訴訟法第七十七條之二第一項但書規定，仍以第(一)
項聲明訴訟標的價額計之。至上開第(六)項聲明，東森得易購公司
請求東森國際公司及遠富國際公司應連帶給付一百五十萬元本息
，請求權基礎為系爭協議書之懲罰性違約金請求權及民法損害賠
償請求權等項，應屬財產權涉訟；且與聲明第(一)項至第(五)項同為
違反系爭協議書約定而衍生之損害賠償、違約金請求，則依民事
訴訟法第七十七條之二第二項規定，不併算其價額等詞，爰裁定
廢棄台北地院就本件訴訟標的價額之核定，更為核定訴訟標的價
額為二億零八百五十一萬四千三百二十二元，經核並無適用法規
顯有錯誤之情事。東森得易購公司、東森國際公司及遠富國際公
司對於原法院所為抗告有理由之裁定，各自提起再抗告。再抗告
論旨雖分別指摘原裁定適用法規顯有錯誤云云，惟核所陳再抗告
理由，無非就原裁定認定東森得易購公司排除東森國際公司等對
就系爭頻道使用之侵害，其客觀上可受之利益額數及認定東森得
易購公司聲明(一)與(二)項至第(五)項之請求之標的有競合關係等情，
指為不當，核屬原法院核定本件訴訟標的價額所為之證據取捨及
認定事實當否之爭執，要與適用法規是否顯有錯誤無涉，其再為
抗告，自難謂合法。
據上論結，本件東森得易購公司、東森國際公司及遠富國際公司
之再抗告均為不合法。依民事訴訟法第四百九十五條之一第二項
、第四百八十一條、第四百四十四條第一項前段、第九十五條、
第七十八條，裁定如主文。
中    華    民    國  一○○  年    七    月   十四   日
                      最高法院民事第三庭
                          審判長法官  劉  延  村  
                                法官  許  澍  林  
                                法官  黃  秀  得  
                                法官  魏  大  喨  
                                法官  鄭  傑  夫  
本件正本證明與原本無異
                                      書  記  官  
中    華    民    國  一○○  年    七    月  二十六  日
                                                      K